ACORDAO-COMPLETO-2464098

ACÓRDÃO 4072/2021 ATA 7/2021 - SEGUNDA CÂMARA

VISTOS, relatados e discutidos os atos de admissão de Andiara Pisetta Mota (XXX.331.129-XX) , Gessizabel Bressan Ignacio de Medeiros (XXX.997.859-XX) e Joanes Pereira Muniz Junior (XXX.362.269-XX) , junto à Caixa Econômica Federal - CEF;
ACORDAM os ministros do Tribunal de Contas da União, reunidos em sessão da 2ª Câmara, ante as razões expostas pelo relator e com fundamento nos arts. 71, inciso III, da Constituição Federal, 1º, inciso V, 39, inciso I, da Lei 8.443/1992, 1º, inciso VIII, 259, inciso I, e 260, §1º, do Regimento Interno, em:
9.1. considerar ilegais os atos e negar-lhes o registro;
9.2. determinar à Gerência de Recursos Humanos da Caixa Econômica Federal que:
9.2.1. acompanhe os desdobramentos da Ação Civil Pública 0000059-10.2016.5.10.0006, em curso na Justiça Trabalhista da 10ª Região, e, caso venha a ser desconstituída a sentença ora favorável aos interessados, torne sem efeito os atos de admissão nos quadros da entidade e providencie o cadastramento dos respectivos desligamentos no sistema e-Pessoal;
9.2.2 dê ciência desta deliberação aos interessados e à Caixa Econômica Federal.

Atos de Admissão.

Segunda Câmara

Caixa Econômica Federal.

3. Interessados/Responsáveis:
3.1. Interessados: Andiara Pisetta Mota (XXX.331.129-XX); Gessizabel Bressan Ignacio de Medeiros (XXX.997.859-XX); Joanes Pereira Muniz Junior (XXX.362.269-XX).

13.1. Ministros presentes: Bruno Dantas (Presidente), Augusto Nardes, Aroldo Cedraz e Raimundo Carreiro (Relator).
13.2. Ministro-Substituto presente: Marcos Bemquerer Costa.

ACORDAO-COMPLETO-2506826

Acórdão 35/2022 - Segunda Câmara

RAIMUNDO CARREIRO

Trata-se de atos de admissão exarados pela Caixa Econômica Federal e submetidos à apreciação do Tribunal de Contas da União para fins de registro.
2.	Transcrevo a seguir, com ajustes de forma, a instrução produzida pela Secretaria de Fiscalização de Pessoal (Sefip) à peça 7, cuja proposta teve a anuência do dirigente da unidade (peça 8) e do Ministério Público junto ao TCU/MPTCU, na pessoa do Procurador Sérgio Ricardo Costa Caribé (peça 9) :
 "INTRODUÇÃO 
1.	Trata-se de atos de admissão, submetidos, para fins de registro, à apreciação do Tribunal de Contas da União (TCU) , de acordo com o art. 71, inciso III, da Constituição Federal.  Os atos foram cadastrados e disponibilizados ao TCU por intermédio do Sistema e-Pessoal, na forma do art. 2º e 4º da Instrução Normativa TCU 78/2018. 
2.	Os atos desse processo pertencem às seguintes unidades: 
2.1.	Unidade emissora: Caixa Econômica Federal. 
2.2.	Unidade cadastradora:  Caixa Econômica Federal. 
2.3.	Subunidade cadastradora: CN Gestão de Pessoas - CEPES. 
EXAME TÉCNICO 
Procedimentos aplicados 
3.	Os procedimentos para exame, apreciação e registro de atos de pessoal encontram-se estabelecidos na Instrução Normativa TCU 78/2018 e na Resolução TCU 206/2007. Essas normas dispõem que os atos de pessoal disponibilizados por meio do e-Pessoal devem ser submetidos previamente a críticas automatizadas, com base em parâmetros predefinidos. 
4.	As críticas das informações cadastradas na etapa de coleta do ato foram elaboradas e validadas levando-se em conta as peculiaridades de cada ato. Os itens verificados nessa etapa são inerentes a dados cadastrais, fundamentos legais, mapa de tempo, ficha financeira, assim como eventuais ocorrências de acumulação. Trata-se de verificações abrangentes, minuciosas e precisas e sem a necessidade de ação humana e, portanto, menos suscetível a falhas. As críticas aplicadas estão discriminadas no sistema, no Menu e-Pessoal, opção "Crítica", que podem ser acessadas mediante concessão de perfil específico a servidores do TCU responsáveis pela análise. 
5.	Além das críticas automatizadas, há verificação humana adicional no caso de haver alertas do sistema ou informações não formatadas, como esclarecimentos do gestor ou do controle interno.  
6.	As críticas também consideram os registros do Sistema Integrado de Administração de Recursos Humanos (Siape) . O Siape disponibiliza informações atualizadas sobre as parcelas que integram os proventos, diferentemente, portanto, do e-Pessoal, que informa as parcelas no momento do registro do ato.  
7.	Essa confrontação com o Siape fornece uma visão atual e verdadeira da situação, o que permite descaracterizar irregularidades e inconsistências que, embora constantes do e-Pessoal, já foram corrigidas. 
8.	As verificações detectadas nos atos encontram-se discriminadas na aba de pendências de cada ato no sistema e-Pessoal, bem como nos espelhos dos atos contemplados por esta instrução. 
Exame das Constatações 
9.	Ato: 134255/2019 - Interessado: ANDIARA PISETTA MOTA - CPF: XXX.331.129-XX 
9.1.	Parecer do Controle Interno: considerar o ato Legal. 
9.2.	Constatações e análises:  
9.2.1. Ato com anexo do tipo sentença judicial (ACP 0000059-10.2016.5.10.0006) . 
a.	Justificativa do Gestor de Pessoal: Não há. Verificação efetuada no âmbito do TCU. 
b.	Análise do Controle Interno: Não há. Verificação efetuada no âmbito do TCU. 
c.	Análise da Equipe Técnica: 
Conforme já anotado, a admissão se deu com fundamento em prorrogação da validade do concurso mediante decisão judicial. A data de validade do concurso, sem a intervenção do Judiciário, seria 16/6/2016. Em situações análogas, esta Corte de Contas vem negando o registro a admissões realizadas após a validade do concurso, porém, sem adotar providências para a cessação do vínculo dos empregados com a empresa, até porque a ação judicial mencionada ainda não obteve trânsito em julgado. Podem ser citados como exemplo os seguintes precedentes: Acórdãos 7135/2014, 7464/2014, 7882/2014, 671/2015, 1140/2015, 2595/2015, 3091/2015, 3251/2015, 3618/2015 e 3503/2016, todos da Primeira Câmara, de relatoria do Ministro Benjamin Zymler, Acórdão 3713/2019-TCU-Segunda Câmara, de relatoria da Ministra Ana Arrais, Acórdão 8779/2020-TCU-Primeira Câmara, de relatoria do Ministro Bruno Dantas. Portanto, seguindo a linha jurisprudencial da Corte de Contas, entende-se que o ato de admissão em tela deve ter o registro negado, sem a adoção de providências para tornar sem efeito a contratação em questão, enquanto não houver o desfecho da Ação Civil Pública 00059-10-2016-5-10-0006, em trâmite na Justiça Trabalhista da 10ª Região, se desfavorável aos interessados. 
9.2.2.	A data informada no campo 'Data da convocação' é maior que a data informada no campo 'Data de validade do processo seletivo após prorrogação'. 
a.	Justificativa do Gestor de Pessoal: Não há. Verificação efetuada no âmbito do TCU. 
b.	Análise do Controle Interno: Não há. Verificação efetuada no âmbito do TCU. 
c.	Análise da Equipe Técnica: 
Conforme já anotado, a admissão se deu com fundamento em prorrogação da validade do concurso mediante decisão judicial. A data de validade do concurso, sem a intervenção do Judiciário, seria 16/6/2016. Em situações análogas, esta Corte de Contas vem negando o registro a admissões realizadas após a validade do concurso, porém, sem adotar providências para a cessação do vínculo dos empregados com a empresa, até porque a ação judicial mencionada ainda não obteve trânsito em julgado. Podem ser citados como exemplo os seguintes precedentes: Acórdãos 7135/2014, 7464/2014, 7882/2014, 671/2015, 1140/2015, 2595/2015, 3091/2015, 3251/2015, 3618/2015 e 3503/2016, todos da Primeira Câmara, de relatoria do Ministro Benjamin Zymler, Acórdão 3713/2019-TCU-Segunda Câmara, de relatoria da Ministra Ana Arrais, Acórdão 8779/2020-TCU-Primeira Câmara, de relatoria do Ministro Bruno Dantas. Portanto, seguindo a linha jurisprudencial da Corte de Contas, entende-se que o ato de admissão em tela deve ter o registro negado, sem a adoção de providências para tornar sem efeito a contratação em questão, enquanto não houver o desfecho da Ação Civil Pública 00059-10-2016-5-10-0006, em trâmite na Justiça Trabalhista da 10ª Região, se desfavorável aos interessados. 
9.3.	O detalhamento da inconsistência acima elencada encontra-se no anexo II dessa instrução.  
9.4.	Encaminhamento do ato:  
9.4.1.	Considerar ILEGAL e recusar registro do ato de Admissão de ANDIARA PISETTA MOTA do quadro de pessoal do órgão/entidade Caixa Econômica Federal, com base nos arts. 71, inciso III, da Constituição Federal, 1º, inciso V, e 39, inciso II, da Lei 8.443/1992 e 260, § 1º, do Regimento Interno. 
9.4.2.	Com fulcro no art. 262, caput, do Regimento Interno deste Tribunal, determinar ao órgão/entidade Caixa Econômica Federal que:  
a.	dê ciência, no prazo de quinze dias, contados da notificação, do inteiro teor desta deliberação ao interessado, alertando-o de que o efeito suspensivo proveniente da interposição de eventuais recursos junto ao TCU não o exime da devolução dos valores percebidos indevidamente, caso o recurso não seja provido. 
b.	no prazo de trinta dias, contados da ciência da decisão, envie a este Tribunal documentos comprobatórios de que o interessado cujo ato foi impugnado está ciente do julgamento deste Tribunal. 
10.	Ato: 134259/2019 - Interessado: GESSIZABEL BRESSAN IGNACIO DE MEDEIROS - CPF: XXX.997.859-XX 
10.1.	Parecer do Controle Interno: considerar o ato Legal. 
10.2.	Constatações e análises:  
10.2.1.	A data informada no campo 'Data da convocação' é maior que a data informada no campo 'Data de validade do processo seletivo após prorrogação'. 
a.	Justificativa do Gestor de Pessoal: Não há. Verificação efetuada no âmbito do TCU. 
b.	Análise do Controle Interno: Não há. Verificação efetuada no âmbito do TCU. 
c.	Análise da Equipe Técnica: 
Conforme já anotado, a admissão se deu com fundamento em prorrogação da validade do concurso mediante decisão judicial. A data de validade do concurso, sem a intervenção do Judiciário, seria 16/6/2016. Em situações análogas, esta Corte de Contas vem negando o registro a admissões realizadas após a validade do concurso, porém, sem adotar providências para a cessação do vínculo dos empregados com a empresa, até porque a ação judicial mencionada ainda não obteve trânsito em julgado. Podem ser citados como exemplo os seguintes precedentes: Acórdãos 7135/2014, 7464/2014, 7882/2014, 671/2015, 1140/2015, 2595/2015, 3091/2015, 3251/2015, 3618/2015 e 3503/2016, todos da Primeira Câmara, de relatoria do Ministro Benjamin Zymler, Acórdão 3713/2019-TCU-Segunda Câmara, de relatoria da Ministra Ana Arrais, Acórdão 8779/2020-TCU-Primeira Câmara, de relatoria do Ministro Bruno Dantas. Portanto, seguindo a linha jurisprudencial da Corte de Contas, entende-se que o ato de admissão em tela deve ter o registro negado, sem a adoção de providências para tornar sem efeito a contratação em questão, enquanto não houver o desfecho da Ação Civil Pública 00059-10-2016-5-10-0006, em trâmite na Justiça Trabalhista da 10ª Região, se desfavorável aos interessados. 
10.2.2.	Ato com anexo do tipo sentença judicial (ACP 0000059-10.2016.5.10.0006) . 
a.	Justificativa do Gestor de Pessoal: Não há. Verificação efetuada no âmbito do TCU. 
b.	Análise do Controle Interno: Não há. Verificação efetuada no âmbito do TCU. 
c.	Análise da Equipe Técnica: 
Conforme já anotado, a admissão se deu com fundamento em prorrogação da validade do concurso mediante decisão judicial. A data de validade do concurso, sem a intervenção do Judiciário, seria 16/6/2016. Em situações análogas, esta Corte de Contas vem negando o registro a admissões realizadas após a validade do concurso, porém, sem adotar providências para a cessação do vínculo dos empregados com a empresa, até porque a ação judicial mencionada ainda não obteve trânsito em julgado. Podem ser citados como exemplo os seguintes precedentes: Acórdãos 7135/2014, 7464/2014, 7882/2014, 671/2015, 1140/2015, 2595/2015, 3091/2015, 3251/2015, 3618/2015 e 3503/2016, todos da Primeira Câmara, de relatoria do Ministro Benjamin Zymler, Acórdão 3713/2019-TCU-Segunda Câmara, de relatoria da Ministra Ana Arrais, Acórdão 8779/2020-TCU-Primeira Câmara, de relatoria do Ministro Bruno Dantas. Portanto, seguindo a linha jurisprudencial da Corte de Contas, entende-se que o ato de admissão em tela deve ter o registro negado, sem a adoção de providências para tornar sem efeito a contratação em questão, enquanto não houver o desfecho da Ação Civil Pública 00059-10-2016-5-10-0006, em trâmite na Justiça Trabalhista da 10ª Região, se desfavorável aos interessados. 
10.3.	O detalhamento da inconsistência acima elencada encontra-se no anexo II dessa instrução.  
10.4.	Encaminhamento do ato:  
10.4.1. Considerar ILEGAL e recusar registro  do ato de Admissão de GESSIZABEL BRESSAN IGNACIO DE MEDEIROS do quadro de pessoal do órgão/entidade Caixa Econômica Federal, com base nos arts. 71, inciso III, da Constituição Federal, 1º, inciso V, e 39, inciso II, da Lei 8.443/1992 e 260, § 1º, do Regimento Interno. 
10.4.2. Com fulcro no art. 262, caput, do Regimento Interno deste Tribunal, determinar ao órgão/entidade Caixa Econômica Federal que:  
a.	dê ciência, no prazo de quinze dias, contados da notificação, do inteiro teor desta deliberação ao interessado, alertando-o de que o efeito suspensivo proveniente da interposição de eventuais recursos junto ao TCU não o exime da devolução dos valores percebidos indevidamente, caso o recurso não seja provido. 
b.	no prazo de trinta dias, contados da ciência da decisão, envie a este Tribunal documentos comprobatórios de que o interessado cujo ato foi impugnado está ciente do julgamento deste Tribunal. 
11.	Ato: 134260/2019 - Interessado: JOANES PEREIRA MUNIZ JUNIOR - CPF: XXX.362.269-XX 
11.1.	Parecer do Controle Interno: considerar o ato Legal. 
11.2.	Constatações e análises:  
11.2.1. A data informada no campo 'Data da convocação' é maior que a data informada no campo 'Data de validade do processo seletivo após prorrogação'. 
a.	Justificativa do Gestor de Pessoal: Não há. Verificação efetuada no âmbito do TCU. 
b.	Análise do Controle Interno:  Não há. Verificação efetuada no âmbito do TCU. 
c.	Análise da Equipe Técnica: 
Conforme já anotado, a admissão se deu com fundamento em prorrogação da validade do concurso mediante decisão judicial. A data de validade do concurso, sem a intervenção do Judiciário, seria 16/6/2016. Em situações análogas, esta Corte de Contas vem negando o registro a admissões realizadas após a validade do concurso, porém, sem adotar providências para a cessação do vínculo dos empregados com a empresa, até porque a ação judicial mencionada ainda não obteve trânsito em julgado. Podem ser citados como exemplo os seguintes precedentes: Acórdãos 7135/2014, 7464/2014, 7882/2014, 671/2015, 1140/2015, 2595/2015, 3091/2015, 3251/2015, 3618/2015 e 3503/2016, todos da Primeira Câmara, de relatoria do Ministro Benjamin Zymler, Acórdão 3713/2019-TCU-Segunda Câmara, de relatoria da Ministra Ana Arrais, Acórdão 8779/2020-TCU-Primeira Câmara, de relatoria do Ministro Bruno Dantas. Portanto, seguindo a linha jurisprudencial da Corte de Contas, entende-se que o ato de admissão em tela deve ter o registro negado, sem a adoção de providências para tornar sem efeito a contratação em questão, enquanto não houver o desfecho da Ação Civil Pública 00059-10-2016-5-10-0006, em trâmite na Justiça Trabalhista da 10ª Região, se desfavorável aos interessados. 
11.2.2. Ato com anexo do tipo sentença judicial (ACP 0000059-10.2016.5.10.0006) . 
a.	Justificativa do Gestor de Pessoal: Não há. Verificação efetuada no âmbito do TCU. 
b.	Análise do Controle Interno: Não há. Verificação efetuada no âmbito do TCU. 
c.	Análise da Equipe Técnica: 
Conforme já anotado, a admissão se deu com fundamento em prorrogação da validade do concurso mediante decisão judicial. A data de validade do concurso, sem a intervenção do Judiciário, seria 16/6/2016. Em situações análogas, esta Corte de Contas vem negando o registro a admissões realizadas após a validade do concurso, porém, sem adotar providências para a cessação do vínculo dos empregados com a empresa, até porque a ação judicial mencionada ainda não obteve trânsito em julgado. Podem ser citados como exemplo os seguintes precedentes: Acórdãos 7135/2014, 7464/2014, 7882/2014, 671/2015, 1140/2015, 2595/2015, 3091/2015, 3251/2015, 3618/2015 e 3503/2016, todos da Primeira Câmara, de relatoria do Ministro Benjamin Zymler, Acórdão 3713/2019-TCU-Segunda Câmara, de relatoria da Ministra Ana Arrais, Acórdão 8779/2020-TCU-Primeira Câmara, de relatoria do Ministro Bruno Dantas. Portanto, seguindo a linha jurisprudencial da Corte de Contas, entende-se que o ato de admissão em tela deve ter o registro negado, sem a adoção de providências para tornar sem efeito a contratação em questão, enquanto não houver o desfecho da Ação Civil Pública 00059-10-2016-5-10-0006, em trâmite na Justiça Trabalhista da 10ª Região, se desfavorável aos interessados. 
11.3. O detalhamento da inconsistência acima elencada encontra-se no anexo II dessa instrução.  
11.4. Encaminhamento do ato:  
11.4.1. Considerar ILEGAL e recusar registro  do ato de Admissão de JOANES PEREIRA MUNIZ JUNIOR do quadro de pessoal do órgão/entidade Caixa Econômica Federal, com base nos arts. 71, inciso III, da Constituição Federal, 1º, inciso V, e 39, inciso II, da Lei 8.443/1992 e 260, § 1º, do Regimento Interno. 
11.4.2. Com fulcro no art. 262, caput, do Regimento Interno deste Tribunal, determinar ao órgão/entidade Caixa Econômica Federal que:  
a.	dê ciência, no prazo de quinze dias, contados da notificação, do inteiro teor desta deliberação ao interessado, alertando-o de que o efeito suspensivo proveniente da interposição de eventuais recursos junto ao TCU não o exime da devolução dos valores percebidos indevidamente, caso o recurso não seja provido. 
b.	no prazo de trinta dias, contados da ciência da decisão, envie a este Tribunal documentos comprobatórios de que o interessado cujo ato foi impugnado está ciente do julgamento deste Tribunal. 
CONCLUSÃO 
12.	A abrangência e a profundidade das verificações levadas a efeito fundamentam convicção de que os atos 134259/2019, 134260/2019 e 134255/2019 podem ser apreciados pela ilegalidade, em razão das irregularidades apontadas no item Exame das Constatações desta instrução, que representam afronta à legislação e à jurisprudência de referência. 
13.	Os aludidos atos deram entrada neste Tribunal há menos de cinco anos, não sendo aplicável, portanto, o procedimento de contraditório e ampla defesa determinado pelo Acórdão 587/2011-TCU-Plenário. 
PROPOSTA DE ENCAMINHAMENTO 
14.	Ante o exposto, com fundamento no art. 71, inciso III, da Constituição Federal, no art. 1º, inciso V, e art. 39, incisos I e II, da Lei 8.443/1992, no art. 260 do Regimento Interno do Tribunal de Contas da União, propõe-se:  
14.1. Considerar ILEGAIS e recusar registro  dos atos de Admissão de GESSIZABEL BRESSAN IGNACIO DE MEDEIROS, JOANES PEREIRA MUNIZ JUNIOR e ANDIARA PISETTA MOTA do quadro de pessoal do órgão/entidade Caixa Econômica Federal, com base nos arts. 71, inciso III, da Constituição Federal, 1º, inciso V, e 39, inciso II, da Lei 8.443/1992 e 260, § 1º, do Regimento Interno. 
14.2. Com fulcro no art. 262, caput, do Regimento Interno deste Tribunal, determinar ao órgão/entidade Caixa Econômica Federal que:  
14.2.1. dê ciência, no prazo de quinze dias, contados da notificação, do inteiro teor desta deliberação ao interessado, alertando-o de que o efeito suspensivo proveniente da interposição de eventuais recursos junto ao TCU não o exime da devolução dos valores percebidos indevidamente, caso o recurso não seja provido. 
14.2.2. no prazo de trinta dias, contados da ciência da decisão, envie a este Tribunal documentos comprobatórios de que o interessado cujo ato foi impugnado está ciente do julgamento deste Tribunal.
3.	O MP/TCU manifestou-se, em cota singela, de conformidade com a proposta da Sefip, na pessoa do Procurador Sérgio Ricardo Costa Caribé, nos seguintes termos (peça 9) :
"Trata-se da apreciação, para fins de registro, de atos relativos a admissões efetuadas pela Caixa Econômica Federal.
2. A Unidade Técnica propõe a ilegalidade dos referidos atos, por as admissões terem ocorrido fora do prazo administrativo previsto no edital do concurso.
3. No entanto, tendo em vista que tais admissões ocorreram fora do prazo com amparo na Ação Civil Pública 00059-10-2016-5-10-0006, em trâmite na Justiça Trabalhista da 10ª Região, propõe a adoção de providências para tornar sem efeito as contratações somente se houver decisão desfavorável aos interessados nos autos da referida ação.
4. Ante a constatação de que este tem sido o entendimento deste Tribunal em casos semelhantes, a exemplo dos Acórdão 6327/2016-TCU-Primeira Câmara, relatado pelo Ministro Bruno Dantas, e 8.929/2017-TCU-2ª Câmara, relatado pela Ministra Ana Arraes; este membro do Ministério Público de Contas, em consonância com a Unidade Técnica, entende que os atos constantes dos autos devem receber o mesmo encaminhamento". 
É o relatório.

não há.

Procurador Sergio Ricardo Costa Caribé.

ATOS DE ADMISSÃO. CAIXA ECONÔMICA FEDERAL. VALIDADE DO CONCURSO PRORROGADA JUDICIALMENTE. ILEGALIDADE. NEGATIVA DE REGISTRO. SUBSISTÊNCIA DAS ADMISSÕES ATÉ A CONCLUSÃO DO JULGAMENTO. DETERMINAÇÕES.

ATOS DE ADMISSÃO (ADS)

Secretaria de Fiscalização de Integridade de Atos e Pagamentos de Pessoal e de Benefícios Sociais (Sefip).

Relato o presente processo em razão de sorteio realizado nos termos do art. 113 da Resolução TCU 175/2005 (peça 1) .
2.	Cuidam os autos de apreciação dos atos de admissão de Andiara Pisetta Mota (046.331.129-96) , Gessizabel Bressan Ignacio de Medeiros (016.997.859-10) e Joanes Pereira Muniz Junior (010.362.269-13) , junto à Caixa Econômica Federal - CEF.
3.	Conforme detalhado pela Secretaria de Fiscalização de Pessoal/Sefip, os atos foram emitidos com amparo em decisão judicial exarada nos autos da Ação Civil Pública 0000059-10.2016.5.10.0006, em curso na Justiça Trabalhista da 10ª Região, que prorrogou a validade do concurso.
4.	Com isso, a validade dos certames regidos pelos Editais de número 001/2014-NM e 001/2014-NS, que expiraria em 16/6/2016, está prorrogada por tempo indeterminado, o que contraria as disposições do art. 37, inciso III, da Constituição Federal, que limita a validade dos concursos públicos à prorrogação por igual período da validade original, até o máximo de quatro anos.  
5.	Assinalo que esta Corte de Contas tem decidido reiteradamente por não registrar admissões realizadas após expirada a data de validade de concurso, sem determinar, contudo, que sejam adotadas providências para a cessação do vínculo dos empregados com as entidades, em razão do amparo em decisão judicial não transitada em julgado. Menciono, nessa vertente, em especial, o Acórdão 1106/2020-TCU-Plenário, revisor o Min. Benjamin Zymler, além dos Acórdãos 7.135/2014, 1.140/2015, 2.595/2015, 3.091/2015, 3.618/2015 e 3.503/2016, todos da Primeira Câmara, de relatoria do Ministro Benjamin Zymler, 2.985/2021, 2.986/2021, 2.988/2021, 2.989/2021, da Segunda Câmara, relator o Min. Aroldo Cedraz, e Acórdão 8779/2020-TCU-Primeira Câmara, relator o Min. Ministro Bruno Dantas.
6.	Com fundamento nessa firme jurisprudência, a unidade especializada e o MP/TCU opinaram pela ilegalidade e negativa de registro desses atos. 
7. 	Incorporo as análises e as conclusões da unidade instrutiva, confirmadas pelo Parquet especializado como minhas razões de decidir, visto não ser adequado que o TCU confirme a legalidade desses atos sem que o próprio Poder Judiciário tenha estabelecido, definitivamente, os contornos da sentença proferida em 6/10/2016 na Ação Civil Pública 0000059-10.2016.5.10.0006.
8.	Nesse particular, saliento a decisão prolatada pelo Supremo Tribunal Federal em sede de embargos no RE 960.429 (Tema 992 de Repercussão Geral) , que modulou a tese ali fixada, nos seguintes termos (ATA Nº 17/2021, divulgada em 4/2/2021) :
"Compete à Justiça Comum processar e julgar controvérsias relacionadas à fase pré-contratual de seleção e de admissão de pessoal e eventual nulidade do certame em face da Administração Pública, direta e indireta, nas hipóteses em que adotado o regime celetista de contratação de pessoas, salvo quando a sentença de mérito tiver sido proferida antes de 6 de junho de 2018, situação em que, até o trânsito em julgado e a sua execução, a competência continuará a ser da Justiça do Trabalho" (grifei) .
9.	Desse modo, diante da redação dada pelo STF à tese fixada na apreciação do RE 960.429, o julgamento dos recursos interpostos em face da sentença proferida nos autos da Ação Civil Pública 0000059-10.2016.5.10.0006, deverá ocorrer na Justiça do Trabalho até o trânsito em julgado do processo. 
10.	Em consulta ao sistema do Tribunal Regional do Trabalho da 10ª Região, verifiquei que os autos daquele feito estão conclusos para julgamento ao relator, o Desembargador Alexandre Nery de Oliveira, desde 19/2/2021.
11.	Assim, considero que devam ser julgados ilegais os atos emitidos nas circunstâncias aqui descritas, com a negativa de registro, sem prejuízo da continuidade da relação contratual, de forma precária, ao amparo da decisão judicial pendente de trânsito em julgado.
	Ante o exposto, VOTO por que este Tribunal adote a minuta de Acórdão que submeto à apreciação deste Colegiado.
TCU, Sala das Sessões Ministro Luciano Brandão Alves de Souza, em 16 de março de 2021.
RAIMUNDO CARREIRO 
Relator